# 请教下，公司半年报计算所得税是否需要考虑业务招待费扣除？

提问人：刘云 lv 时间：2017-12-24 11:29:57
请教下，公司半年报计算所得税是否需要考虑业务招待费扣除？

回答人：chenyiwei
虽然中期所得税预缴时可以不进行纳税调整，但会计上要求中期报告期末执行和年报一样的结账程序，所以会计上计算所得税费用时是需要考虑纳税调整事项影响的，且中期期末也应当调整递延所得税资产或负债。